臺灣高等法院臺中分院刑事裁定　　　　96年度交抗字第1052號
抗　告　人
即受處分人　甲○○
上列抗告人即受處分人因違反道路交通管理處罰條例案件聲明異
議，不服臺灣彰化地方法院96年度交聲字第1007、1017號，中華
民國96年10月31日所為裁定，提起抗告，本院裁定如下：
    主  文
抗告駁回。
    理  由
一、按受處分人不服道路交通管理處罰條例第8條所定主管機關
    所為之處罰者，得於接到裁決書之翌日起20日內，向管轄地
    方法院聲明異議，道路交通管理處罰條例第87條第1項定有
    明文；又交通法庭認聲明異議不合法律上之程式，且無從補
    正者，應以裁定駁回之，道路交通案件處理辦法第18條前段
    亦有明文。次按處理違反道路交通管理事件，有關文書送達
    之程序，依行政程序法之規定。送達，於應受送達人之住居
    所、事務所或營業所為之。於應送達處所不獲會晤應受送達
    人時，得將文書付與有辨別事理能力之同居人、受僱人或應
    送達處所之接收郵件人員。違反道路交通管理事件統一裁罰
    基準及處理細則第5條、行政程序法第72條第1項前段、第73
    條第1項分別定有明文。
二、經查，本件抗告人即受處分人甲○○係因遭警舉發：(一)駕車
    行有燈光號誌管制之交岔路口闖紅燈，(二)機器腳踏車駕駛人
    未依規定戴安全帽，違反交通管理處罰條例，而對於原處分
    機關交通部公路總局臺中區監理所彰化監理站96年9月14日
    彰監四字第裁64-I00000000、64-I00000000號所為處分不服
    ，聲明異議。但查上開裁決書係於96年9月14日送達予抗告
    人，並由其本人親自收受之，有交通部公路總局臺中區監理
    所彰化監理站送達證書影本2紙在卷可憑。則本件原處分機
    關既向抗告人送達裁決書，並由抗告人本人簽受，應認原處
    分機關上開裁決書已生合法送達的效力。是抗告人如對原處
    分機關前開裁決不服欲提起異議，其20日之異議期間應自96
    年9月15日（即合法送達裁決書之翌日）起至同年10月4日止
    ；又抗告人之住址係位於彰化縣大村鄉，非居住於處罰機關
    即交通部公路總局臺中區監理所彰化監理站所在之彰化縣花
    壇鄉，但居住於原審法院之管轄區域內，依法院訴訟當事人
    在途期間標準第4條之規定，應依同標準第2條第1款之地方
    法院在途期間欄所載之日數即2日，扣除在途期間。茲抗告
    人遲至96年10月12日始向原處分機關提出聲明異議狀，有交
    通部公路總局臺中區監理所彰化監理站96年10月17日中監彰
    字第0960023693號函檢附之抗告人聲明異議狀上所蓋原處分
    機關公文收文專用章可稽，是抗告人聲明異議顯已逾20日之
    異議期間。從而，依照前開法條規定及說明，本件抗告人逾
    期始聲明異議，且屬不得補正，依法自應予以駁回。原審法
    院因而裁定駁回抗告人之聲明異議，於法並無違誤。抗告意
    旨徒以上開違規舉發單上非其本人簽名，亦不認識該違規機
    車所有人，其已遭多次冒用身分，而執以指摘原裁定不當，
    並無理由，應予駁回。
三、至抗告意旨指摘遭冒用身分簽署舉發單之事項，若屬實情，
    已涉有偽造私文書罪嫌，宜由原處分機關查明違規車籍資料
    ，交原舉發警察機關調查之，附此明。
據上論斷，應依道路交通案件處理辦法第第26條，刑事訴訟法第
412條，裁定如主文。
中　　華　　民　　國　　96　　年　　12　　月　　6 　　日
            刑事第六庭　審判長法　官　李　文　雄
                              法　官　張  恩　賜
                              法　官　邱　顯　祥
上列正本證明與原本無異。
不得再抗告
                              書記官  陳　桂   芬
中　　華　　民　　國　　96　　年　　12　　月　　6   　日
